# 请教陈版主及各位：公允价值计量模式投资性房地产转自用

提问人：han_jian_guang 时间：2013-06-03 13:25:59
采用公允价值模式计量的投资性房地产转换为自用房地产时，应当以其转换当日的公允价值作为自用房地产的账面价值，公允价值与原账面价值的差额计入当期损益（公允价值变动损益）。 例子：20×8年 10 月 15 日，甲企业因租赁期满，将出租的写字楼收回，开始作为办公楼用于本企业的行政管理。20×8年 10 月 15 日，该写字楼的公允价值为4 800万元。该项房地产在转换前采用公允价值模式计量，原账面价值为4 750万元，其中，成本为4 500万元，公允价值变动为增值 250 万元。 甲企业的账务处理如下： 借：固定资产48 000 000 贷：投资性房地产——成本 45 000 000 ——公允价值变动 2 500 000公允价值变动损益 500 000 我想请问一下：投资性房地产公允价值计量对应的公允价值变动损益（ 250 万）及转换当日产生的公允价值变动损益（ 50 万）何时转出？ 我个人认为应该在处置该固定资产时将公允价值变动损益转营业外收入或营业外支出。

回答人：chenyiwei
回复 han_jian_guang 的帖子
个人建议是后续在该固定资产处置时不再处理。因为后续实际处置时，如果将处置价款与原先的成本相比较，则相当于原成本和转换日公允价值之间的差额部分，已经陆续确认为投资性房地产持有期间内各年度的损益，后续固定资产的处置损益就是将处置时点的固定资产账面价值（依据转换日公允价值为基础扣除后续依据该价值计算的折旧计算）和处置价款之间的差额确认为营业外支出。固定资产是以成本进行后续计量的，其不存在“公允价值变动”这一明细科目，转换日的公允价值就是后续的成本基础。所以后续的处置就是正常处理，不存在将历史上确认的公允价值变动累计损益再转入营业外收支的问题。

提问人：han_jian_guang 时间：2013-06-22 15:30:30
回复 chenyiwei 的帖子
谢谢陈版主的回复，您的回答中：”如果将处置价款与原先的成本相比较，则相当于原成本和转换日公允价值之间的差额部分，已经陆续确认为投资性房地产持有期间内各年度的损益，“标红的部分没看懂？能否解释一下，什么叫陆续确认为投资性房地产持有期间内各年度的损益，您表达的意思是投资性房地产转为自用后（此时刻起为固定资产）至固定资产被处置这一段时间吗？

回答人：chenyiwei
指该房地产被确认为以公允价值计量的投资性房地产之日起，至转换日为止的期间。该期间内通过陆续确认公允价值变动损益，将初始确认日的账面价值逐步调整到转换日的公允价值。